臺灣桃園地方法院刑事判決　　　　　　　　　　　　　九十三年度易字第九四七號
　　公　訴　人　台灣桃園地方法院檢察署檢察官
　　被　　　告　丙○○　男　二.
　　指定辯護人　本院公設辯護人　丁○○
右列被告因竊盜等案件，經檢察官提起公訴（九十三年度偵字第一二一六五號）後，
被告自白犯罪，檢察官聲請改依協商程序而為判決，本院判決如左：
    主      文
丙○○共同攜帶兇器竊盜，處有期徒刑柒月，扣案之活動扳手壹支沒收。又共同對於
公務員依法執行職務時，施強暴，處有期徒刑柒月。應執行有期徒刑壹年，扣案之活
動扳手壹支沒收。
    事實及理由
一、犯罪事實：丙○○與不詳姓名、年籍綽號「阿火」之成年男子，共同基於意圖為
    自己不法所有之犯意聯絡，於民國九十三年七月二十三日凌晨，一同騎乘車號不
    詳之機車，在桃園縣桃園市區尋找偷竊之目標。嗣於同日一時三十分許，在同縣
    市○○路二二二號前，見甲○○所有之車號二Ｔ—三九一三號自小客車停放於該
    處，認有機可趁，遂由丙○○在未熄火之機車上等候，「阿火」則持其所有客觀
    上足以對人生命、身體安全造成危險之金屬製活動板手一支，破壞上述自小客車
    右前門車窗玻璃，足生損害於甲○○後，即入內竊取甲○○所有之皮包（內有健
    保卡一張、金融卡三張、手機二支）及乙○○所有之皮包（內有手機一支、現金
    新台幣二百元、軍人
    福派出所巡佐林進賢及警員江慶寅執行巡邏勤務行經該處，發覺丙○○形跡可疑
    欲上前盤查，「阿火」見狀即迅自該小客車內跳出，坐上丙○○騎乘之機車，並
    由丙○○催加油門以圖迅速逃離現場。而丙○○與「阿火」明知林進賢與江慶寅
    均身著警察制服，又騎乘警用機車，係在執行職務之公務員，卻為了逃避警方追
    緝，共同基於對於依法執行職務之公務員施強暴之犯意聯絡，於林進賢騎乘警車
    上前欲攔阻時，「阿火」即以腳踹向林進賢，因「阿火」踹到林進賢機車後座
    右側下方之引擎蓋，林進賢之車速即慢了下來，而丙○○二人共乘之機車也因重
    心不穩而翻倒。丙○○與「阿火」再站起來欲逃離時，江慶寅即上前抓住系爭機
    車之後座，惟丙○○與「阿火」仍執意催加油門向前行進，並接續以此強暴之方
    式，致使江慶寅在地上被拖行一、二十公尺，並受有右手挫傷、右肘、左手食指
    、右膝擦傷等傷害（傷害部份未據告訴）。後因丙○○騎乘之機車又因重心不穩
    而翻倒，林進賢與江慶寅遂上前合力捕獲丙○○，並扣得丙○○所有之黑色尼龍
    手套一雙、鉗子二把，「阿火」所有之萬能鑰匙二把、口罩一個、六角板手一組
    （九支）、手電筒一個、口罩一個及供本件竊盜所用之活動扳手一支。而「阿火
    」則趁隙騎乘機車逃逸。案經桃園縣政府警察局桃園分局報告台灣桃園地方法院
    檢察署檢察官偵查起訴。
二、證據：
　(一)被告丙○○於警、偵訊及本院審理時之自白。
  (二)被害人甲○○、乙○○於警詢時之指述。
  (三)證人林進賢、江慶寅於本院審理時之證言。
  (四)桃新醫院診斷證明書一紙。
  (五)贓物領據二張。
  (六)車籍作業系統—查詢認可資料一份。
  (七)扣案物品及贓物照片四張、員警受傷照片二張及查獲現場之失竊車輛照片八張。
  (八)扣案之活動扳手一支。
三、本件被告認罪後，經檢察官與被告於審判外達成協商之合意，檢察官並聲請本院
    改依協商程序而為判決。其等合意內容為：被告願受科刑範圍為竊盜部分有期徒
    刑七月，與本案有關之犯罪工具沒收；妨害公務部分則為有期徒刑七月。合併定
    應執行刑為一年，與本案有關之犯罪工具沒收。經查，上開協商合意並無刑事訴
    訟法第四百五十五條之四第一項所列之各款情形，本院爰不經言詞辯論，於協商
    合意範圍內為協商判決。
四、應適用之法條：依刑事訴訟法第四百五十五條之四第二項，刑法第二十八條、第
    一百三十五條第一項、第三百二十一條第一項第三款、第三百五十四條、第五十
    五條、第五十一條第五款、第三十八條第一項第二款，判決如主文。
五、本判決除有刑事訴訟法第四百五十五條之四第一項第一款、第二款、第四款、第
　  六款、第七款所定情形之一，或違反同條第二項之規定外，不得上訴。
六、如不服本件判決，得自收受判決送達之日起十日內，向本院提出上訴書狀，上訴
    於第二審法院。
中　　　華　　　民　　　國　　九十三　　年　　 十一 　　月　　 十五 　　日
                                 臺灣桃園地方法院刑事第十一庭
                                     審判長法  官  蔡榮澤
                                           法  官  丁俊成
                                           法  官  游士珺
右正本證明與原本無異。
                                           書記官  陳淑瓊
中　　　華　　　民　　　國　　九十三　　年　　 十一 　　月　　 十八 　　日
附本案論罪科刑法條：
中華民國刑法第三百二十一條
犯竊盜罪而有左列情形之一者，處六月以上、五年以下有期徒刑：
一  於夜間侵入住宅或有人居住之建築物、船艦或隱匿其內而犯之者。
二  毀越門扇、牆垣或其他安全設備而犯之者。
三  攜帶兇器而犯之者。
四  結夥三人以上而犯之者。
五  乘火災、水災或其他災害之際而犯之者。
六  在車站或埠頭而犯之者。
中華民國刑法第一百三十五條
對於公務員依法執行職務時，施強暴脅迫者，處三年以下有期徒刑、拘役
或三百元以下罰金。
意圖使公務員執行一定之職務或妨害其依法執行一定之職務或使公務員辭
職，而施強暴脅迫者，亦同。
犯前二項之罪，因而致公務員於死者，處無期徒刑或七年以上有期徒刑；
致重傷者，處三年以上、十年以下有期徒刑。
前項之未遂犯罰之。
